臺灣基隆地方法院基隆簡易庭民事判決
原　　　告　甲○○
訴訟代理人　張漢榮律師
複代理人　　侯傑中律師
被　　　告　頂好大衛營實業股份有限公司
法定代理人　丙○○
訴訟代理人　丁○○
　　　　　　乙○○
當事人間請求給付工資事件，本院於民國94年6 月23日言詞辯論
終結，判決如下：
    主  文
被告應給付原告新臺幣壹拾柒萬陸仟肆佰捌拾貳元。
訴訟費用新臺幣壹仟捌佰捌拾元由被告負擔。
本判決得假執行。
    事實及理由要領
一、原告起訴原請求被告應給付原告新臺幣（下同）267,508 元
    ，及自起訴狀繕本送達翌日起至清償日止，按週年百分之五
    計算之利息，嗣後減縮為被告應給付原告176,482元，核與
    民事訴訟法第255條第1項第3款之規定相符，先予敘明。
二、原告起訴主張：其受僱於被告頂好大衛營實業股份有限公司
    擔任處理商品貨物員工，於民國93年10月27日下午3 時50分
    許外出為客戶處理商品問題，騎乘機車（車號HDK-927）經
    基隆市○○○街時，因閃避路面坑洞，不慎滑倒後遭訴外人
    謝通所駕駛之基隆市公車（車號FN-372）撞上，使原告受有
    左膝左小腿脛骨骨折，除於當日經警方送往長庚紀念醫院基
    隆分院緊急手術救治外，現膝關節永久失去機能，必須長期
    使用膝功能支架及助行器始能行走活動，原告受傷迄今仍無
    法工作，是以被告應依勞動基準法第59條第1 款及第2 款規
    定補償原告因公受傷期間之薪資，查原告受傷前一個月（即
    93年10月）之薪資為33,058元，故每日之日薪即為1,101 元
    ，故自93年11月1 日起至本件訴訟言詞辯論終結之日即94年
    6 月23日止，被告共應給付256,729 元之薪資（33,058×7
    個月＋1,101 ×23天＝256,729）， 扣除原告已自勞工保險
    局所領得之保險給付80,247元，則被告應給付原告176,482
    元（256,729－80,247＝176.482），為此請求判決被告如數
    給付。
三、被告則以：原告之傷勢並非完全不能工作，之前原告曾撐著
    柺杖到被告公司來假扣押執行，且依勞保規定，骨折只能請
    假6 個月，所以被告公司於今年4 月間通知原告回來轉任內
    勤工作，幫忙接電話，但原告不願意等語。資為抗辯。
四、兩造不爭之事實：
    （一）原告受僱於被告公司擔任賣場售貨員，業務必須外出
          。
    （二）原告於93年10 月27 日下午3 時50分許外出為客戶處
          理商品問題時，發生車禍，受有左膝左小腿脛骨骨折
          之傷害。
    （三）原告受傷前一個月（即93年10月）之薪資為33,058
          元，每日之日薪即為1,101 元。
    （四）原告因前開事故，業已自勞工保險局領取勞工保險金
          80,247元。
五、原告主張其因公受傷，迄今仍不能工作等情，為被告所否認
    ，惟經本院依職權函請財團法人長庚紀念醫院基隆分院查覆
    如下：甲○○君於93年10月27日受傷至本院就醫，因左膝至
    左小腿脛骨嚴重粉碎性骨折，同時合併軟組織腫脹，先以外
    固定（鋼釘加連接桿）治療，並於93年11月1 日出院，於94
    年1 月9 日再度住院，將外固定器轉換為內固定（鋼板加螺
    釘），並於94年1 月15日出院，出院後門診追蹤；因其左膝
    關節面（關節軟骨）嚴重破壞，可能無法復原（須做左膝固
    定手術），左膝功能全廢，而治療期間無法正常行走，認無
    法正常工作等情，有財團法人長庚紀念醫院基隆分院94年6
    月13日（94）長庚院基字第1595號函在卷可稽，足認原告醫
    療期間仍無法從事原來之工作。被告雖辯稱：曾於今年4 月
    間通知原告回來轉任內勤工作，幫忙接電話，但原告不願意
    等語。按勞動基準法第59條第2 款所稱勞工在醫療中不能工
    作，係指勞工於職災醫療期間不能從事勞動契約中所約定之
    工作。至於雇主如欲使勞工從事其他非勞動契約所約定之工
    作，應與勞工協商（參見行政院勞工委員會 (85) 台勞動三
    字第100018號函令）。經查原告因左膝功能全廢，而治療期
    間無法正常行走，已如前述，且依其提出之94年2 月15日診
    斷證明書所載，醫囑須再休養6 個月以上，是原告拒絕被告
    調職之要求，非無正當理由。
六、按勞工因遭遇職業災害而致死亡、殘廢、傷害或疾病時，勞
    工在醫療中不能工作時，雇主應按其原領工資數額予以補償
    。但醫療期間屆滿二年仍未能痊癒，經指定之醫院診斷，審
    定為喪失原有工作能力，且不合第三款之殘廢給付標準者，
    雇主得一次給付四十個月之平均工資後，免除此項工資補償
    責任，勞動基準法第59條第2 款定有明文。原告受雇於被告
    公司擔任售貨員，其因公出發生車禍，造成左膝左小腿脛骨
    骨折，左膝功能全廢，治療期間無法正常行走，當不適合原
    勞動契約之售貨業務，自屬醫療中不能工作，則原告本於勞
    動基準法第59條第2 款前段之規定，請求被告公司補償自93
    年11月1 日起至本件訴訟言詞辯論終結之日即94年6 月23日
    止，被告共應給付256,729 元之薪資（33,058×7個月＋
    1,101 ×23天＝256,729）， 扣除原告已自勞工保險局所領
    得之保險給付80,247元，所應給付原告之金額176,482 元，
    為有理由，應予准許。
七、本件訴訟標的金額未達新台幣五十萬元，依民事訴訟法第
    389 條第1 項第3 款規定，應依職權宣告假執行。
八、本件訴訟費用即第一審裁判費1,880元，應由被告負擔。
中　　華　　民　　國　　94　　年　　7 　　月　　5 　　日
                  基隆簡易庭法  官  林李達
以上正本係照原本作成。
對於本件判決如有不服，應於收受送達後二十日內向本院提出上
訴書狀，上訴於本院合議庭，並按他造當事人之人數附具繕本。
中　　華　　民　　國　　94　　年　　7 　　月　　8 　　日
                            書記官  黃錫煒
